臺灣新竹地方法院刑事判決
110年度原易字第64號
公  訴  人  臺灣新竹地方檢察署檢察官
被      告  劉少傑



指定辯護人  本院公設辯護人林建和  
上列被告因竊盜案件，經檢察官提起公訴（110年度偵字第5718
號），被告於本院準備程序中，就被訴事實為有罪之陳述，經本
院告知簡式審判程序意旨，並聽取公訴人、被告及辯護人之意見
後，本院裁定依簡式審判程序審理，並判決如下：
    主      文
劉少傑竊盜，累犯，處有期徒刑肆月，如易科罰金，以新臺幣壹
仟元折算壹日。
    事實及理由
一、本件犯罪事實及證據，除犯罪事實欄一、第2行至第3行關於
    「於109年4月27日晚間7時許前之某日」之記載應更正為「
    於109年4月27日下午某時許」、第5行至第6行關於「竟意圖
    為自己不法之所有」之記載應更正為「竟意圖為自己不法之
    所有，基於竊盜之犯意」；證據部分應補充「被告劉少傑於
    本院審理時之自白（見本院卷第49頁至第50頁）」外，餘均
    引用檢察官起訴書之記載（如附件）。
二、論罪科刑：
　㈠核被告劉少傑所為，係犯刑法第320條第1項之竊盜罪。
　㈡查被告前因違反毒品危害防制條例案件，經本院於民國105年
    10月6日，以105年度竹東原簡字第30號判決處有期徒刑2月
    並確定，於106年8月4日因徒刑執行完畢出監等情，有臺灣
    高等法院被告前案紀錄表1份在卷可考。詎其於受有期徒刑
    執行完畢後，5年以內故意再犯本件有期徒刑以上之罪，為
    累犯，且本院認本件加重最低本刑並無罪刑不相當之情形，
    爰依刑法第47條第1項之規定，加重其刑。
　㈢爰以行為人之責任為基礎，審酌被告欠缺尊重他人財產法益
    之觀念，造成他人財產損失，危害社會治安，法治觀念偏差
    ，所為實不足取；惟念被告坦承犯行之犯後態度，且其所竊
    取之車輛，已由告訴人徐明珠領回，有贓物認領保管單1紙
    附卷可考（見偵卷第27頁），犯罪所生危害已有減低；兼衡
    被告所竊取物品之價值，並考量其犯罪之手段，暨其自述國
    中畢業之教育程度及勉持之經濟狀況（見本院卷第50頁）等
    一切情狀，量處如主文所示之刑，並諭知易科罰金之折算標
    準。
三、沒收部分
　㈠按犯罪所得已實際合法發還被害人者，不予宣告沒收或追徵
    ，刑法第38條之1第5項定有明文。查本件被告所竊取之車輛
    （不含車牌），已由被害人徐明珠領回，業如前述，依上開
    規定，爰不予宣告沒收或追徵。
　㈡至被告所竊取之F6R-809號車牌1面，固亦屬其犯罪所得，惟
    上開物品客觀上欠缺財產價值之重要性，又未扣案，為兼顧
    訴訟經濟，本院認為沒收上開物品實欠缺刑法上之重要性，
    爰依刑法第38條之2第2項規定，不予宣告沒收或追徵。
據上論斷，應依刑事訴訟法第273條之1第1項、第299條第1項前
段、第310條之2、第454條第2項，判決如主文。
本案經檢察官蔡宜臻提起公訴，檢察官黃翊雯到庭執行職務。 
中　　華　　民　　國　　110 　年　　11　　月　　30　　日
                  刑事第四庭    法　官  郭哲宏
以上正本證明與原本無異。
如不服本判決應於收受本判決後20日內向本院提出上訴書狀，上
訴書狀應敘述具體理由。上訴書狀未敘述上訴理由者，應於上訴
期間屆滿後20日內補提理由書狀於本院(均須按他造當事人之人
數附繕本 )「切勿逕送上級法院」。 
中　　華　　民　　國　　110 　年　　11　　月　　30　　日
                                書記官  戴筑芸
附錄本案論罪法條：
中華民國刑法第320條第1項
意圖為自己或第三人不法之所有，而竊取他人之動產者，為竊盜
罪，處5年以下有期徒刑、拘役或50萬元以下罰金。
附件：
臺灣新竹地方檢察署檢察官起訴書
                                     110年度偵字第5718號
　　被　　　告　劉少傑　男　26歲（民國00年0月00日生）
　　　　　　　　　　　　住新竹縣○○鄉○○村○○0號　　　　　　　　　　　　　　國民身分證統一編號：Z000000000號
                        (另案在法務部○○○○○○○執行                         中)
上列被告因竊盜案件，已經偵查終結，認應提起公訴，茲將犯罪
事實及證據並所犯法條分敘如下：
　　　　犯罪事實
一、劉少傑前因施用毒品案件，經法院判處應執行有期徒刑2月確
    定，於民國106年8月4日執行完畢。詎猶不知悔改，於109年4
    月27日晚間7時許前之某日，在徐明珠位在新竹縣○○鎮○○路○
    段000巷00○00號住處前，見徐明珠所有之車牌號碼000-000
    號普通重型機車停放在該處，竟意圖為自己不法之所有，趁
    無人注意之際，以自備鑰匙（未扣案）發動該機車竊取得逞
    。劉少傑為躲避查緝，另將向不知情之「阿國」所購買之車
    牌號碼000-000號機車之車牌，懸掛在上開竊得之機車上。
    嗣於109年5月5日，劉少傑騎乘上開贓車搭載不知情之曾家
    煒（另為不起訴處分）至新竹縣橫山鄉訪友，為警盤查並扣
    得上開機車（已發還），始查悉上情。
二、案經徐明珠訴由新竹縣政府警察局橫山分局報告偵辦。
　　　　證據並所犯法條
一、證據清單及待證事實：
編號 證據名稱 待證事實 1 被告劉少傑於警詢及偵查中之自白 全部犯罪事實。 2 告訴人徐明珠於警詢中之陳述 全部犯罪事實。 3 新竹縣政府警察局橫山分局橫山派出所員警出具之職務報告 本案查獲經過。 4 新竹縣政府警察局橫山分局搜索、扣押筆錄、扣押物品目錄表、贓物認領保管單 警方扣得本案贓車並已發還告訴人。 5 查獲現場照片10張 警方查獲現場情形。 6 監視錄影器畫面翻拍照片7張 被告劉少傑騎乘本案贓車搭載曾家煒之畫面。 
二、核被告劉少傑所為，係犯刑法第320條第1項之竊盜罪嫌。再
    被告前有如犯罪事實欄所載之犯罪科刑及執行情形，有刑案
    資料查註紀錄表在卷可參，其於有期徒刑執行完畢後，5年
    以內故意再犯本件有期徒刑以上之罪，為累犯，請參照大法
    官會議釋字第775號解釋意旨，審酌是否依刑法累犯規定加
    重其刑。
三、依刑事訴訟法第251條第1項提起公訴。
　　此　致
臺灣新竹地方法院
中　　華　　民　　國　 110　　年　　8 　　月　　22　　日
　　　　　　　　　　　　　　　檢　察　官　蔡宜臻
本件正本證明與原本無異
中　　華　　民　　國　 110　　年　　9 　　月　　15　　日
　　　　　　　　　　　　　　　書  記  官  劉乃瑤